臺灣臺北地方法院交通事件裁定　　　　100年度交聲字第485號
原處分機關　臺北市政府警察局南港分局
異　議　人
即受處分人　羅祺順
上列異議人即受處分人因違反道路交通管理處罰條例案件，對於
臺北市政府警察局南港分局於100年4月18日所為之北市警港交裁
字第AEZ050837號裁決書聲明異議，本院裁定如下：
    主  文
原處分撤銷。
羅祺順慢車駕駛人，不依規定轉彎，處罰鍰新臺幣參佰元。
    理  由
一、原處分意旨略以：異議人即受處分人羅祺順於民國100年3月
    16日下午5時10分許，騎乘腳踏自行車行經臺北市○○路○段
    與研究院路1段路口時，因有未依規定轉彎的違規行為，經
    警攔停後填單舉發，受處分人於舉發單所載應到案日期前聲
    明不服，經原處分機關調查後，認為受處分人確有違規行為
    ，於100年4月18日以北市警港交裁字第AEZ050837號裁決書
    ，以受處分人行人不依規定擅自穿越車道的違規事實，依道
    路交通管理處罰條例第78條第1項第3款之規定，裁處受處分
    人罰鍰新臺幣300元。
二、訊據受處分人矢口否認有違規行為，辯稱：伊當時是要直行
    ，並沒有要左轉，員警舉發認定有誤云云。
三、按慢車駕駛人，不依規定轉彎、超車、停車或通過交岔路口
    者，處新臺幣三百元以上六百元以下罰鍰，道路交通管理處
    罰條例第73條第3款定有明文。又機慢車兩段左轉標誌設於
    實施機慢車兩段式左轉路口附近顯明之處，並配合劃設機慢
    車左轉待轉區標線，係用以告示左轉機器腳踏車或慢車駕駛
    人應遵照號誌指示，在號誌顯示允許直行時先行駛至右前方
    路口之左轉待轉區等待左轉，俟該方向號誌顯示允許直行後
    ，再行續駛，以兩段方式完成左轉，道路交通標誌標線號誌
    設置規則第65條亦有明定。經查：
    (一)受處分人於前揭時、地騎乘腳踏自行車，該處設有兩段式
      左轉標誌，受處分人未依規定駛至左轉待轉區，是逕自駛
      在最內線車道後左轉，而為警當場攔停後填單舉發等情，
      業據證人即舉發員警邱毅林於本院調查時結證屬實，並有
      舉發通知單、現場照片及證人當庭繪製舉發當時的現場位
      置圖等件附卷可稽。
    (二)受處分人雖以前詞否認舉發員警陳述的真實性。然依受處
      分人的申訴記錄表所載：伊行經路口，邱員警在伊面前，
      伊微向左打算繞過其直行，但不知為什麼，伊左偏時邱員
      警也向左走，且速度越來越快，最後用跑的應是把伊擋下
      來，伊擔心撞倒他，迫使自己停在路中間等語；可見受處
      分人亦自承確有行經該交岔路口左轉的行為，才會被警攔
      停。此與證人邱毅林於本院調查時所述：伊當時站在路中
      央，面對東往西的車道，看著左轉專用道的車左轉過來，
      受處分人是跟著左轉車輛過來，（你攔停受處分人時，受
      處分人是要往研究院路一段走？）是，不然他不會騎到伊
      左手邊，而且他騎過來伊左手邊的時候，伊有再往前追了
      一、兩步，當時受處分人的車頭已經是往研究院路的方向
      等語相符。至受處分人所稱是為了閃躲員警才左轉行駛云
      云，然若受處分人真的是要直行，理應靠右循著慢車道直
      行，如此不僅合於道路交通安全規則（第124條參照）的
      規範要求，亦可避免己身處於快車道的汽車車陣當中而遭
      碰撞的風險，受處分人根本無須靠左沿著汽車左轉專用道
      行駛，更不可能會駛到交岔路口中央處。是受處分人辯稱
      並無左轉的駕駛行為云云，顯然悖於實情，難以憑採。
四、綜上所述，受處分人於上開時、地騎乘腳踏自行車，不依規
    定轉彎之違規事實，至為明確。原處分機關就受處分人的違
    規據以裁罰，固非無見，惟受處分人之違規事實應為「慢車
    駕駛人不依規定轉彎」，原處分機關卻誤認係「行人不依規
    定擅自穿越車道」，且錯引裁罰條文，均有未當。從而，本
    件之異議雖無理由，然原處分既有前揭瑕疵，自屬無可維持
    ，應撤銷原處分，並依道路交通管理處罰條例第73條第3款
    之規定，裁處受處分人罰鍰如主文所示。
據上論斷，應依道路交通案件處理辦法第19條前段，裁定如主文
。
中    華    民    國   100    年    6     月    3     日
                              交通法庭法  官  許泰誠
以上正本證明與原本無異
如不服本裁定應於送達後5日內向本院提出抗告狀
                                      書記官  高菁菁
中    華    民    國   100    年    6     月    3     日